臺灣臺中地方法院刑事裁定
111年度聲字第263號
聲  請  人  臺灣臺中地方檢察署檢察官
受  刑  人  曾樑成




上列聲請人因受刑人數罪併罰有二裁判以上，聲請定其應執行之
刑（111年度執聲字第181號），本院裁定如下：
    主    文
曾樑成犯如附表所示各罪所處之刑，應執行有期徒刑壹年拾月。
    理    由
一、聲請意旨略以：受刑人曾樑成犯數罪，先後經判決確定如附
    表，應依刑法第53條、第51條第5 款，定應執行之刑，爰依
    刑事訴訟法第477 條第1 項之規定聲請裁定等語。
二、按裁判確定前犯數罪者，併合處罰之。數罪併罰，有二裁判
    以上，分別宣告多數有期徒刑者，於各刑中之最長期以上，
    各刑合併之刑期以下，定其刑期，但不得逾30年，刑法第50
    條第1項前段、第53條、第51條第5款分別定有明文。次按定
    應執行之刑，應由犯罪事實最後判決之法院檢察官聲請該法
    院依法裁定之，不能因犯罪之一部分所科之刑業經執行完畢
    ，而認檢察官之聲請為不合法，予以駁回。至已執行部分，
    檢察官於指揮執行時應如何處理係另一問題，與定應執行刑
    之裁定無涉（最高法院88年度台抗字第325 號裁判意旨參照
    ）。
三、查受刑人曾樑成分別於：㈠於民國110年2月9日犯侵入住竊盜
    未遂罪，經本院以110年易字第481號判決判處有期徒刑8月
    確定（如附表編號1所示）；㈡於110年1月15日、110年2月7
    日，犯攜帶兇器毀壞門窗侵入住宅竊盜罪、毀壞門窗侵入住
    宅竊盜罪，經本院以110年度易字第1572號判決判處有期徒
    刑1年、8月，應執行有期徒刑1年4月確定（如附表編號2 、
    編號3所示）等情，有上開判決書、臺灣高等法院被告前案
    紀錄表各1份在卷可稽。茲檢察官聲請定其應執行之刑，經
    核與法律規定相符，爰依法定其應執行之刑。
四、次按數罪併罰之定應執行之刑，係出於刑罰經濟與責罰相當
    之考量，並非予以犯罪行為人或受刑人不當之利益，為一種
    特別的量刑過程，相較於刑法第57條所定科刑時應審酌之事
    項係對一般犯罪行為之裁量，定應執行刑之宣告，乃對犯罪
    行為人本身及所犯各罪之總檢視，除應考量行為人所犯數罪
    反應出之人格特性，並應權衡審酌行為人之責任與整體刑法
    目的，包含各別刑罰規範之目的、輕重罪間體系之平衡、整
    體犯罪非難評價、各行為彼此間之偶發性、與被告前科之關
    聯性、各行為所侵害法益之專屬性或同一性、數罪對法益侵
    害之加重效應、罪數所反映之被告人格特性與犯罪傾向、社
    會對特定犯罪例如一再殺人或販毒行為處罰之期待等因素，
    在量刑權之法律拘束性原則下，依刑法第51條第5 款之規定
    ，採限制加重原則，以宣告各刑中之最長期為下限，各刑合
    併之刑期為上限，但最長不得逾30年，資為量刑自由裁量權
    之外部界限，並應受法秩序理念規範之比例原則、平等原則
    、責罰相當原則、重複評價禁止原則等自由裁量權之內部抽
    象價值要求界限之支配，使以輕重得宜，罰當其責，俾符合
    法律授與裁量權之目的，以區別數罪併罰與單純數罪之不同
    ，兼顧刑罰衡平原則（最高法院96年度台上字第7583號、10
    0 年度台上字第21號判決意旨參照）。再者，法院於酌定執
    行刑時，不得違反刑法第51條之規定，並應體察法律規範之
    目的，謹守法律內部性界限，以達刑罰經濟及恤刑之目的。
    法院依刑法第51條第5 款定執行刑者，宜注意刑罰邊際效應
    隨刑期而遞減及行為人所生痛苦程度隨刑期而遞增之情形，
    並考量行為人復歸社會之可能性，妥適定執行刑。執行刑之
    酌定，並宜綜合考量行為人之人格及各罪間之關係；審酌各
    罪間之關係時，宜綜合考量數罪侵害法益之異同、對侵害法
    益之加重效應及時間、空間之密接程度，各罪間之獨立程度
    較高者，法院宜酌定較高之執行刑，但仍宜注意維持輕重罪
    間刑罰體系之平衡。
五、本院審酌受刑人所犯如附表所示之罪，係於相近之時間內所
    為，均為加重竊盜罪，罪質相同，且犯罪手法皆係侵入他人
    住宅竊取財物，其中編號2部分尚且攜帶兇器為之，顯然並
    非偶發性犯罪，足徵其惡性非輕，所定之執行刑自不宜從輕
    ；暨酌以各該犯罪合併後之不法內涵、罪責原則及合併刑罰
    所生效果等情狀，並斟酌本件對全體犯罪應予之整體非難評
    價程度，及前述各罪定應執行刑之外部界限（各宣告刑中刑
    期最長之有期徒刑1年以上，各刑合併之刑期即有期徒刑2年
    4月以下）及不利益變更禁止（編號2、3 所示之罪前經定應
    執行有期徒刑1年4月，加計編號1之宣告刑有期徒刑8月後，
    總和為有期徒刑2年）等內部界限等一切情狀，及本院前已
    寄送定應執行刑陳述意見表予受刑人，該陳述意見表於111
    年1月28日送達於受刑人之居所，然受刑人迄今尚未回覆其
    對應執行刑之意見，有本院送達證書、本案收文資料查詢清
    單、收狀資料查詢清單在卷可查（見本院卷第35至39頁）等
    一切情狀，爰依法定其應執行之刑。至如附表編號1所示之
    案件雖已執行完畢，有前揭被告前案紀錄表1份在卷可查，
    惟揆諸前揭裁判意旨，此乃檢察官於指揮執行時應予扣除已
    執行刑期之問題，與得否再裁定定其應執行之刑無涉，附此
    敘明。
六、爰依刑事訴訟法第477條第1項，刑法第53條、第51條第5款
    ，裁定如主文。
中　　華　　民　　國　　111 　年　　2 　　月　　 25　日
                  刑事第八庭  法  官  江文玉
上正本證明與原本無異。
如不服本裁定，應於送達後五日內，向本院提出抗告狀。
                              書記官  黃珮華
中　　華　　民　　國　　111 　年　　2 　　月　　25　　日
    編號         1        2        3     罪名  加重竊盜未遂 加重竊盜 加重竊盜     宣告刑  有期徒刑8月 有期徒刑1年 有期徒刑8月     犯罪日期  110 年2 月9 日 110 年1 月15日 110 年2 月7 日 偵查（自訴）機關年度案號  臺灣臺中地方檢察署110 年度偵字第6180號 臺灣臺中地方檢察署110 年度偵字第12365號 臺灣臺中地方檢察署110 年度偵字第12365號 最後事實審 法    院 臺灣臺中地方法院 臺灣臺中地方法院 臺灣臺中地方法院  案    號 110年度易字第481號 110 年度易字第1572號 110 年度易字第1572號  判決日期 110 年4 月30日 110 年9 月15日 110 年9 月15日 確定判決 法    院 臺灣臺中地方法院 臺灣臺中地方法院 臺灣臺中地方法院  案    號 110年度易字第481號 110 年度易字第1572號 110 年度易字第1572號  確定日期 110 年5 月25日 110 年11月11 日 110 年11月11 日 是否得易科罰金或易服社會勞動  不得聲請易科罰金不得聲請社會勞動 不得聲請易科罰金不得聲請社會勞動 不得聲請易科罰金不得聲請社會勞動     備註  臺中地檢署110 年度執字第7494號（已執畢） 1.臺中地檢署111年度執字第958號 2.編號2 、3 ，經本院定應執行有期徒刑1年4月